臺灣高等法院高雄分院刑事判決　　　 100年度交上訴字第49號
上　訴　人
即　被　告　葉子源
上列上訴人因公共危險案件，不服臺灣高雄地方法院99年度交簡
上字第297 號中華民國100 年4 月15日第一審判決（起訴案號：
臺灣高雄地方法院檢察署99年度偵字第20827 號），提起上訴，
本院判決如下：
    主  文
上訴駁回。
    事  實
一、葉子源於民國99年6 月20日12時40分許，在高雄市大寮區復
    興里（99年12月25日改制前為高雄縣大寮鄉復興村，下同）
    活動中心內，與朋友飲用瓶裝啤酒2 瓶，致其吐氣所含酒精
    濃度已超過每公升1.25毫克，其明知其飲酒後控制力、注意
    力已達不能安全駕駛動力交通工具之程度，猶仍於同日13時
    許，駕駛車牌號碼4531-ZC 號自用小客車上路，沿高雄市○
    ○區○○路由西往東方向行駛，途經該路與該路51巷口附近
    時，因不勝酒力而未注意車前狀況，不慎與由郭展嘉所騎乘
    附載莊佩蓉，行駛在對向車道之車牌號碼XQ6-105 號重型機
    車發生擦撞，致郭展嘉受有左節脫臼、骨折、左下肢多處擦
    挫傷、左膝3 公分撕裂傷等傷害，莊佩蓉則受有左髕挫傷、
    左下肢挫傷等傷害（過失傷害部分均未據告訴）。詎葉子源
    於肇事後，明知汽車駕駛人駕駛汽車肇事致人受傷或死亡，
    應即採取救護或其他必要措施，並向警察機關報告，而不得
    逕行駛離，竟未將郭展嘉、莊佩蓉送醫救治，亦未報警或停
    留現場等待警方到場處理，隨即倒車循高雄市○○區○○路
    由西往東方向逃離現場，適有路人蔡明宏見狀驅車追趕，葉
    子源發覺有人車在後追緝，遂於高雄市大寮區○○○路與萬
    丹路口處棄車逃跑，旋即因腳步不穩跌倒，順勢遭蔡明宏追
    獲，嗣經警到場處理，測得葉子源呼氣酒精濃度值為每公升
    1.25毫克，始悉上情。
二、案經高雄市政府警察局林園分局（99年12月25日改制前為高
    雄縣政府警察局林園分局）移請臺灣高雄地方法院檢察署檢
    察官偵查起訴。
    理  由
壹、證據能力方面：
    按傳聞法則之重要理論依據，在於傳聞證據未經當事人之反
    對詰問予以核實，乃予排斥，惟若當事人已放棄對原供述人
    之反對詰問權，於法院審判時表明同意該等傳聞證據可作為
    證據，基於證據資料愈豐富，愈有助於真實發現之理念，並
    貫徹刑事訴訟法修法加重當事人進行主義之精神，確認當事
    人對於證據能力有處分權之制度，傳聞證據經當事人同意作
    為證據，法院認為適當者，亦得為證據。另當事人於調查證
    據時，對於傳聞證據表示「沒有意見」、「對於證據調查無
    意見」，而未於言詞辯論終結前聲明異議，應視為已有將該
    等傳聞證據採為證據之同意，此刑事訴訟法第159 條之5 定
    有明文。檢察官及被告於本院準備程序及審判期日，已表示
    對於本案傳聞證據之證據能力均無意見，且同意作為本案之
    證據（見本院卷第31至32頁、第41頁），依刑事訴訟法第15
    9 條之5 之規定，檢察官及被告已同意本案之傳聞證據均有
    證據能力，本院斟酌該等證據並非非法取得，亦無證明力明
    顯過低之情形，是該等證據，均得採為證據。
貳、實體部分：
一、訊據上訴人即被告葉子源（下稱被告）對上揭事實坦承不諱
    ，核與證人即被害人郭展嘉、莊佩蓉、證人蔡明宏之證述情
    節相符，並有道路交通事故現場圖、道路交通事故調查報告
    表(一)(二)、高雄市政府警察局交通隊林園分隊車禍處理小組酒
    精濃度測定值、高雄市政府警察局林園分局處理駕駛人違反
    185 條之3案 件測試觀察紀錄表、高雄市政府警察局99年6
    月22日高警交字第N00000000 號舉發違反道路交通管理事件
    通知單、小港醫院（委託財團法人高雄醫學大學經營）99年
    6 月20日診字第0990620023號、第0000000000號診斷證明書
    各1 份附卷可稽（見警卷第14至16頁、第18至23頁）。綜上
    所述，被告上開任意性之自白既有前揭證據可佐，核與事實
    相符，自得採為論罪科刑之依據，是本案事證已臻明確，被
    告犯行洵堪認定，應予依法論科。
二、核被告所為，係犯刑法第185 條之3 不能安全駕駛動力交通
    工具罪及同法第185 條之4 肇事致人傷害逃逸罪。被告所犯
    上開2 罪間，犯意各別，行為互殊，所犯罪名不同，應予分
    論併罰。
三、原審以被告罪證明確，因而依刑事訴訟法第455 條之1 第1
    項、第3 項、第452 條、第451 條之1 第4 項但書第1 款、
    第364 條、第369 條第1 項前段、第299 條第1 項前段、刑
    法第185 條之3 、第185 條之4 、第51條第5 款、刑法施行
    法第1 條之1 等規定，審酌被告前曾於98年1 月間因酒後駕
    車致人受傷逃逸案件，就酒醉駕車及肇事逃逸部分，經臺灣
    板橋地方法院以98年交訴字第53號判決判處應執行有期徒刑
    5 月，緩刑2 年確定，過失傷害部分，則因與該案告訴人達
    成和解，經該案告訴人撤回告訴，而由臺灣板橋地方法院以
    98年交訴字第53號判決公訴不受理確定等情，有上揭判決書
    及臺灣高等法院被告前案紀錄表各1 份附卷可查，然被告經
    此判決後仍未督促自己謹慎駕車，猶酒後駕車、肇事逃逸，
    犯下本件犯行，顯然無悔悟之心。再者，被告犯下本件犯行
    後，雖與被害人郭展嘉、莊佩蓉達成和解，有臺灣高雄地方
    法院99年度司雄附民移調字第404 號調解筆錄附卷可考，惟
    雙方達成和解後，被告除僅賠償2 萬元予被害人郭展嘉、莊
    佩蓉外，其餘部分均未依調解筆錄所載之賠償條件履行，且
    事後對於被害人不理不睬、避不見面，造成被害人之精神壓
    力乙節，業經被害人莊佩蓉、郭展嘉於原審審理時陳述明確
    （見原審卷第29、45、46頁；再被害人郭展嘉、莊佩蓉嗣於
    本院審理時亦為相同之陳述，見本院卷第27頁），是以，被
    告是否確有賠償被害人之誠意，顯非無疑，恐有利用形式上
    與被害人和解以圖法院輕判之情。另審酌被告已坦承犯行，
    暨其造成損害之程度、犯罪手段、智識程度等一切情狀，因
    而就不能安全駕駛動力交通工具罪部分量處有期徒刑5 月，
    就肇事致人傷害逃逸罪部分量處有期徒刑7 月，並定其應執
    行刑為有期徒刑10月。經核原判決認事用法均無違誤，量刑
    亦稱允當，被告上訴意旨認原判決量刑過重，而指摘原判決
    不當，為無理由，應予駁回。
據上論結，應依刑事訴訟法第368條，判決如主文。
本案經檢察官吳茂松到庭執行職務。
中    華    民    國    100   年    8     月    12    日
                  刑事第十一庭  審判長法  官  翁慶珍
                                      法  官  石家禎
                                      法  官  孫啟強
以上正本證明與原本無異。
刑法第185 條之3 不能安全駕駛動力交通工具罪部分，不得上訴
。
刑法第185 條之4 肇事致人傷害逃逸罪部分，如不服本判決應於
收受本判決後10日內向本院提出上訴書狀，其未敘述上訴理由者
，並得於提起上訴後10日內向本院補提理由書狀（均須按他造當
事人之人數附繕本）「切勿逕送上級法院」。
中    華    民    國   100    年    8     月    12    日
                                      書記官  劉鴻瑛
附錄本件判決論罪科刑法條：
刑法第185條之3：
服用毒品、麻醉藥品、酒類或其他相類之物，不能安全駕駛動力
交通工具而駕駛者，處 1 年以下有期徒刑、拘役或科或併科 15
萬元以下罰金。
刑法第185條之4：
駕駛動力交通工具肇事，致人死傷而逃逸者，處 6 月以上 5 年
以下有期徒刑。